【裁判字號】    92,上訴,699
【裁判日期】    920429
【裁判案由】    毒品危害防制條例
【裁判全文】
臺灣高等法院臺中分院刑事判決                    九十二年度上訴字第六九九號
    上  訴  人  臺灣台中地方法院檢察署檢察官
    被      告  乙○○
右上訴人因被告毒品危害防制條例案件，不服臺灣台中地方法院九十二年度訴字第三
一九號中華民國九十二年三月十二日第一審判決（起訴案號：臺灣台中地方法院檢察
署九十二年度毒偵字第二四號），提起上訴，本院判決如左：
      主  文
原判決撤銷。
乙○○連續施用第一級毒品，處有期徒刑玖月。扣案之海洛因貳包（含袋分別重零點
參公克、零點貳公克）沒收銷燬之，注射針筒參支及玻璃球貳支均沒收。
      事  實
一、乙○○前曾因施用毒品案件，先後二次經台灣台中地方法院裁定觀察、勒戒後，
    認無繼續施用毒品之傾向，由臺灣臺中地方法院檢察署檢察官先後於民國（下同
    ）八十八年三月二十四日、八十九年一月十七日，分別以八十八年度偵字第一二
    六０號、八十八年度毒偵字第一六五六號為不起訴處分確定在案。詎乙○○猶不
    知悔改，復基於施用第一級毒品海洛因之概括犯意，先於九十一年十二月五日，
    在台中縣太平市○○里○○路七四號其住處，以將海洛因滲入針筒內加以稀釋而
    注射之方式，非法施用海洛因一次，為警於同年十二月六日十六時十分許，在台
    中市○區○○路、興大路口，因形跡可疑，遭警盤檢，採取其尿液經送驗結果呈
    嗎啡陽性反應，而查悉上情。復自同年十二月八日起，以同一方式繼續施用海洛
    因，每天施用二、三次，迨至九十二年二月十四日二十一時三十分許，始為警在
    台中縣太平市○○路○段三九一號前查獲，嗣並經警帶至其上開住處扣得其所有
    供施用海洛因所用之注射針筒三支、玻璃球二支及海洛因二包（含袋分別重零點
    三公克、零點二公克）等。
二、案經台中市警察局移送台灣台中地方法院檢察署檢察官偵查起訴及由該署檢察官
    移送併辦（九十二年度毒偵字第五九０、七九０號）。
      理  由
一、訊據被告乙○○對於右開犯罪事實供認不諱，核與證人劉藍珍、許豐耀等二人證
    述之情節相符，且其二次為警查獲時所採取之尿液經送檢驗結果均檢出嗎啡陽性
    反應，亦有台中市衛生局煙毒尿液檢驗成績書及台中縣衛生局檢驗尿水報告書等
    各一份在卷可稽。此外並有扣案之上開注射針筒三支、玻璃球二支及海洛因二包
    等足按，足見被告之上開自白，與事實相符，堪足採信。又被告前曾因施用毒品
    案件，先後二次經台灣台中地方法院裁定觀察、勒戒後，均認無繼續施用毒品之
    傾向，由臺灣臺中地方法院檢察署檢察官先後於八十八年三月二十四日、八十九
    年一月十七日，分別以八十八年度偵字第一二六０號、八十八年度毒偵字第一六
    五六號為不起訴處分確定等情，亦據被告自承在卷，並有上開臺灣臺中地方法院
    檢察署檢察官八十八年度毒偵字第一六五六號不起訴處分書及臺灣臺中地方法院
    檢察署刑案資料查註紀錄表等各一份附卷可按。是罪證明確，被告之犯行堪以認
    定。
二、核被告所為，係犯毒品危害防制條例第十條第一項之施用第一級毒品罪。其先後
    犯行，犯罪構成要件相同，顯係基於概括犯意反覆為之，為連續犯，應依法論以
    一罪並加重其刑。至其施用海洛因前後之持有海洛因低度行為，已為施用之高度
    行為所吸收，不另論罪。另被告自九十一年十二月八日起之施用海洛因部分，雖
    未經起訴，但因與起訴部分係屬具有連續關係之裁判上一罪，為起訴效力所及，
本院自應併予審判。原審予以論罪科刑，固非無見，惟查原判決對於被告自九十
    一年十二月八日起之施用海洛因部分，未及併予審判，容有可議。檢察官上訴意
    旨執此指摘原判決不當，非無理由，應由本院將原判決予以撤銷改判。爰審酌被
    告犯罪之動機、目的、手段及前因施用毒品經二次觀察、勒戒後，已先後不起訴
    確定，卻猶一再施用第一級毒品，及其犯罪後坦承犯罪態度良好等一切情狀，量
    處被告如主文第二項所示之刑，以示懲儆。至扣案之上開海洛因二包係查獲之毒
    品，應依法宣告沒收銷燬之。另扣案之上開注射針筒三支、玻璃球二支等均係供
    被告施用毒品所用之物，且為被告所有，亦據被告自白在卷，並經證人許豐耀證
    述屬實，並依法宣告沒收。
三、據上論結，應依刑事訴訟法第三百六十九條第一項前段、第三百六十四條、第二
    百九十九條第一項前段、毒品危害防制條例第十條第一項、第十八條第一項前段
    、刑法第十一條前段、第五十六條、第三十八條第一項第二款，判決如主文。
本案經檢察官甲○○到庭執行職務。
中      華      民      國      九十二      年    四    月    二十九    日
                                   臺灣高等法院臺中分院刑事第八庭
                                         審判長法  官  羅  得  村
                                               法  官  陳  毓  秀
                                               法  官  劉  榮  服
右正本證明與原本無異。
如不服本判決應於收受送達後十日內向本院提出上訴書狀，其未敘述上訴之理由者並
得於提起上訴後十日內向本院補提理由書（均須按他造當事人之人數附繕本）。
                                               書記官  陳  俞  豪
中      華      民      國    九十二     年      四       月    三十    日
附錄論罪條文：
毒品危害防制條例第十條第一項：
施用第一級毒品者，處六月以上五年以下有期徒刑。
                                                                        Ｆ


司法院資訊處製作；財團法人民間司法改革基金會備份。
